【裁判字號】    91,易,2117
【裁判日期】    920120
【裁判案由】    傷害等
【裁判全文】
臺灣桃園地方法院刑事判決                        九十一年度易字第二一一七號
    公  訴  人  臺灣桃園地方法院檢察署檢察官
    被      告  乙○○  男  五.
                丁○○  女  四.
                丙○○  男  五.
右列被告因傷害等案件，經檢察官提起公訴（九十一年度偵字第一七八六九號），本
院判決如左︰
    主  文
乙○○以加害生命、身體之事，恐嚇他人致生危害於安全，處拘役貳拾日，如易科罰
金以佰元折算壹日。被訴傷害部分公訴不受理。
丙○○以加害生命、身體之事，恐嚇他人致生危害於安全，處拘役貳拾日，如易科罰
金以佰元折算壹日。被訴傷害部分公訴不受理。
丁○○被訴恐嚇部分無罪。被告傷害部分公訴不受理。
    事  實
一、乙○○因丙○○積欠其債務，遂於民國九十一年八月十二日上午八時許，在其位
    於桃園縣大溪鎮南興里西尾十五號住處以電話聯繫丙○○，要丙○○出面解決債
    務，惟丙○○不從，乙○○一時氣憤，對丙○○恫稱：「如果你不跟我去處理債
    務，我就要你好看」等語，以此加害生命、身體之事恐嚇，使丙○○聞言心生畏
    懼，致生危害於安全。嗣同日上午九時十五分許，乙○○與其配偶丁○○一同前
    往丙○○位於桃園縣龍潭鄉○○路十六巷六號住處與丙○○理論，三人一言不合
    ，遂各基於傷害之犯意，互相歐打成傷（傷害部分均據撤回告訴，詳如後述），
    事後丙○○自行前往醫院擦藥，於同日中午十二時許回到前開住處時，乙○○仍
    留在原處並再次要求丙○○處理債務，詎丙○○竟腦羞成怒，對乙○○恫稱：「
    我認識的流氓很多，要讓你在桃園不能待」、「我知道你家住在那裡，中壢、桃
    園你別待，讓你吃不完兜著走」等語，以此加害生命、身體之事恐嚇乙○○，致
    乙○○心生畏怖，致生危害於安全。
二、案經乙○○、丁○○、丙○○訴由桃園縣警察局平鎮分局報告台灣桃園地方法院
    檢察署檢察官偵查起訴。
    理  由
壹、有罪部分：
一、訊據被告乙○○於本院審理時坦承有於前開時、地，以電話要求丙○○出面解決
    債務，並向丙○○表示「如果你不跟我去處理的話就要你好看」等語之事實，核
    與告訴人丙○○指述之情節相符，堪認被告乙○○確有於前開時、地恐嚇丙○○
    等情屬實。訊據被告丙○○矢口否認右開犯行，辯稱伊當時被打的頭昏昏，根本
    沒有恐嚇乙○○云云。經查，被告丙○○如何因乙○○要求其出面解決債務而發
    生口角，繼而發生肢體衝突，丙○○並出口對乙○○恫稱：「我認識的流氓很多
    ，要讓你在桃園不能待」、「我知道你家住在那裡，中壢、桃園你別待，讓你吃
    不完兜著走」等情，業據告訴人乙○○於警訊及本院審理時指訴明確，而徵之被
    告乙○○、丙○○及丁○○因債務問題發生口角爭執，三人並因此而發生肢體衝
    突且均成傷，顯見斯時其等心中均氣憤難耐，事屬當然，加以被告丙○○至醫院
    擦藥回到住處，猶見乙○○仍在原處要求其立即解決債務，其心中更加怒不可遏
    ，而口出惡言，尚無悖離常情之處，堪認告訴人乙○○之指訴為真，從而被告丙○○亦確有於右揭時、地，向乙○○恐嚇之犯行至明，被告丙○○前開所辯核屬
    避就之詞，不足採信。至證人甲○○於本院審理時證稱：「：：：我看到乙○○
    、丙○○在門口吵架，那是在丙○○到醫院擦藥回來後的事，之前他們如何吵架
    我沒有看到，丙○○擦藥回來時乙○○、丙○○他們二人又在吵架，我打電話叫
    警察來：：後來乙○○說你去告我啊，他們就被警察帶去派出所作筆錄，其他的
    我就不知道，我只聽他們在吵架，但是不知道他們在吵什麼、講什麼」等語，從
    而證人甲○○雖在場目睹被告乙○○及丙○○二人發生口角情形，惟並不知悉被
    告乙○○及丙○○間吵架或談論之內容，自無從為被告丙○○對乙○○究有無口
    出恐嚇話語之佐證，是證人甲○○前開所證，尚不足為有利於被告丙○○事實之
    認定。綜述，本件事證已明，被告乙○○、丙○○前開犯行均堪認定，應依法論
    科。
二、核被告乙○○、丙○○所為，均係犯刑法第三百零五條之恐嚇罪。爰審酌被告二
    人犯罪之動機、目的、手段、犯行所生之危害，及其等犯後態度等一切情狀，分
    別量處如主文所示之刑，並均諭知易科罰金之折算標準。
貳、無罪部分
一、公訴意旨另以：被告丁○○於上開時、地，亦有以「如果你不跟我去處理債務，
    我就要你好看」等語，以此加害生命、身體之事恐嚇之丙○○，致生危害於安全
    ，因認被告丁○○亦涉有刑法第三百零五條之恐嚇罪嫌。
二、本件公訴人認被告丁○○涉有右揭犯罪，係以告訴人丙○○之指訴為其論據。訊
    據被告丁○○堅詞否認上開犯行，辯稱：當天中午十二時伊沒有和乙○○回到丙○○的住處，伊並不知情，有關乙○○打電話恐嚇的事情伊也不知道，伊在電話
    中或在現場都沒有恐嚇丙○○，只是請他去處理債務而已等語。
三、按犯罪事實，應依證據認定之，應證據不得推定其犯罪事實。又不能證明被告犯
    罪者，應諭知無罪之判決，刑事訴訟法第一五十四條、第三百零一條第一項分別
    定有明文。經查告訴人丙○○於本院審理時指稱：「：：：擦藥回來大約中午十
    二點，他又站在門口想要打我，：：丁○○在那裡我沒有看到，：：當天事發前
    早上大約八點多時乙○○有打公司的電話：：給我」、「：：：丁○○沒有在電
    話中恐嚇我，但是在現場說什麼我不清楚」等語，及被告乙○○於本院審理時供
    證：「：：：我就用電話對他說如果你不跟我去處理的話就要你好看，九十一年
    八月十二日當天中午十二時我在公司等他擦藥回來處理債務，他還是不理睬我，
    ：：：當時丁○○已離開現場」等語，依上說明，被告丁○○既未在電話中恐嚇
    丙○○，當日（九十一年八月十二日）上午九時十五分許，被告丁○○與乙○○
    前往丙○○住處要求解決債務時，丙○○並不清楚被告丁○○有說過什麼話語，
    同日中午十二時許，被告乙○○與丙○○再次發生爭執時，被告丁○○復不在場
    ，據此足徵被告丁○○所辯伊並無打電話恐嚇丙○○，且當天中午丙○○恐嚇乙○○時伊已不在現場之辯解應可採信。此外復查無其他積極之證據，足認被告丁○○確有公訴人所指之恐嚇犯行，不能證明被告丁○○犯罪，依法應就被告丁○○此部犯行諭知無罪之判決。
、不受理部分
一、按告訴乃論之罪，告訴人於第一審辯論終結前得撤回其告訴，又告訴經撤回者，
    法院應諭知不受理之判決，刑事訴訟法第二百三十八條第一項、第三百零三條第
    三款定有明文。
二、本件被告乙○○、丁○○、丙○○因傷害案件，經檢察官提起公訴，認為均係犯
    刑法第二百七十七條第一項之罪，依同法第二百八十七條前段規定，須告訴乃論
    ，茲據告訴人丙○○及告訴人乙○○、丁○○分別於本院審理中，聲請撤回告訴
    ，有本院九十一年十二月二十五日訊問筆錄一份附卷可稽，揆諸前開法條之規定
    ，爰均就被告三人此部犯行諭知不受理之判決。
據上論斷，應依刑事訴訟法第二百九十九條第一項前段、第三百零一條第一項、第三
百零三條第三款，刑法第三百零五條、第四十一條第一項前段，罰金罰鍰提高標準條
例第一條前段、第二條，判決如主文。
本案經檢察官黃錦秋到庭執行職務。
中      華      民      國      九十二      年      一    月    二十    日
                                臺灣桃園地方法院刑事第三庭
                                    法  官  林惠霞
右正本證明與原本無異。
如不服本判決，應於判決送達後十日內向本院提出上訴狀( 應附繕本 )，上訴於
臺灣高等法院。
                                    書記官  吳仁心
中      華      民      國      九十二      年      一    月    二十一  日
附錄本案論罪科刑依據之法條：
刑法第三百零五條
  以加害生命、身體、自由、名譽、財產之事，恐嚇他人致生危害於安全者，處二年
以下有期徒刑、拘役或三百元以下罰金。


司法院資訊處製作；財團法人民間司法改革基金會備份。
